Inventaris van het archief van de Beheerder van Nederlandsche Eigendommen later Afdeling Beheer van Nederlandsche Eigendommen ressorterend onder het bureau van de Financiële Raad van de Ambassade der Nederlanden te Londen, 1940-1959
Nationaal Archief, Den Haag
- STUKKEN BETREFFENDE BIJZONDERE AANGELEGENHEDEN, 2
  - Taak, 2.3
    - Beleidsvorming, 2.3.1
      - Bepaling van het te voeren beleid bij de toepassing van de financiële blokkeringsmaatregelen, 2.3.1.1
        - Bepaling van het te voeren beleid bij de toepassing van art. 1 van het KB A1, 2.3.1.1.1
          - Brief met bijlagen van het hoofd Bureau Londen van het Ministerie van Justitie aan het Ministerie van Handel, Nijverheid en Scheepvaart, afdeling Reisvergunningen betreffende het verstrekken van reisvergunningen aan personen die naar Engeland reizen om openstaande handels- en andere vorderingen te incasseren, kennisnemingsafschrift., 1945 nov.; 169; 1 stuk
          - Brief van J.M. Fehmers aan mr. Van Lennep, De Nederlandsche Bank, afdeling Deviezenvergunningen betreffende de uitbetaling van door de Custodian geïncasseerde devidenden, afschrift., 1946 juni; 170; 1 stuk
          - Afschriften van de Financiële Raad, A. Treep, aan de minister van Buitenlandse Zaken aan het Agentschap van het Ministerie van Financiën betreffende vorderingen van Nederlandse crediteuren bij de Nederlandse Consulaten door buitenlandse schuldenaren betaald., 1946 feb. - mrt.; 171; 3 stukken
          - Blanco formulieren verzonden door De Nederlandsche Bank met betrekking tot de ingevolge Deviezenbekendmaking 6/46, Staatscourant 1-4-1946, nr. 64, op grond van artikel 28 van het Deviezenbesluit 1945 verplichting buitenlandse vorderingen aan te bieden aan De Nederlandsche Bank, gedrukt., 1946 juni; 172; 1 omslag
          - Briefwisseling met een in Nederland verblijvende particulier betreffende informatie over de tolunie tussen Nederland, België en Luxemburg., 1946 juli; 173; 3 stukken
          - Stukken betreffende het betalen van Britse inkomstenbelasting ten laste van onder A1 geblokkeerde rekeningen en betaling aan derden voor onkosten in verband met de inkomstenbelasting., 1946 juli - 1948 nov.; 174; 1 omslag
          - Verslag van een bespreking van J.M. Fehmers met de heren Ingham en Perry, Custodian of Enemy Property Department, op 9 december 1946 betreffende de stand bij de Custodian of Enemy Property inzake vorderingen per 30 september 1946, afschrift., 1946 dec. 10; 175; 1 stuk
          - Ingekomen brief van G. van Hall, secretaris van de vakgroep Administratiekantoren Amsterdam, en afschriften van uitgaande brieven van A. Treep en J.M. Fehmers aan G. van Hall en A.S. Tolhurst, Trading with the Enemy Department, betreffende de incassering door administratiekantoren van de in de oorlog geaccumuleerde dividenden., 1947 jan.; 176; 3 stukken
          - Briefwisseling met de Midland Bank Ltd. betreffende de terugbetaling van Nederlandse belasting over de rente van effecten., 1947 feb. - mrt.; 177; 2 stukken
          - Stukken betreffende zich in Engeland bevindende vermogenswaarden behorende tot nalatenschappen met Nederlandse belangen., 1947 juni - okt.; 178; 1 omslag
          - Briefwisseling met de Incasso Bank te Amsterdam betreffende vooroorlogse incassi op Australië, India en Pakistan., 1949 okt.; 179; 2 stukken
          - Concept van een brief van de Commissie voor Aangehouden Lading aan de NSTC betreffende het verzekeren van goederen vallend onder KB A1., ongedateerd, ca. 1948; 180; 1 stuk
          - Memorie gericht aan J.M. Fehmers betreffende de mogelijkheid van de regering om in uitzonderingsgevallen uit geblokkeerde activa schulden aan derden te voldoen., ongedateerd; 181; 1 stuk
          - 'Guide to Travellers' gids voor reizigers Engeland binnenkomend of verlatend met regels met betrekking tot de hoeveelheid geld en de valuta daarvan, wat in de verschillende landen in- en uitgevoerd mag worden, gedrukt., ongedateerd; 182; 1 stuk
          - Circulaire opgesteld door de afdeling Beheer, gericht aan Nederlandse bloembollenhandelaren, houdende het advies om debiteuren in Engeland persoonlijk aan te manen aan hun verplichtingen te voldoen en indien dit na zes maanden nog niet is gebeurd een incassobureau in te schakelen, gedrukt., ongedateerd; 183; 1 stuk
          - Staat houdende de geregistreerde patenten in Engeland van instellingen in Nederland, afschrift., ongedateerd; 184; 1 stuk
          - Circulaires opgesteld door het hoofd van de afdeling Beheer en door de Financiële Raad, respectievelijk J.M. Fehmers en A. Treep, betreffende de teruggave van onder KB A1 berustende tegoeden., 1946; 185; 1 omslag
            niet compleet.
        - Bepaling van het te voeren beleid bij de toepassing van art. 2 van het KB A1, 2.3.1.1.2
          - Briefwisseling met de minister van Buitenlandse Zaken betreffende een schrijven van de heer Boissevain, consul generaal te Shanghai, in verband met de zetelverplaatsing van naamloze vennootschappen wier bestuurders zich in bezet gebied bevinden., 1940 aug.; 186; 3 stukken
        - Bepaling van het te voeren beleid bij de toepassing van art. 5 van het KB A1, 2.3.1.1.3
          - Brief afkomstig van de minister van Justitie aan de minister van Buitenlandse Zaken betreffende vervroegde teruggave ingevolge art. 5, lid 2 KB A1, kennisnemingsafschrift., 1941 juli 7; 187; 1 stuk
          - Brief afkomstig van de minister van Buitenlandse Zaken aan de minister van Justitie betreffende de vrijgave onder KB A1 van Amerikaanse bankrekeningen of effectendepots ten behoeve van de Britse Custodian of Enemy Property, kennisnemingsafschrift., 1942 aug. 3; 188; 1 stuk
          - Stukken betreffende de vrijgave van de onder KB A1 vallende tegoeden in Britse koloniën, dominions en mandaatgebieden., 1943 jan., 1945 nov. en 1947 jan. - juni; 189; 1 omslag
          - Brief van de minister van Justitie betreffende het in gevallen van vervroegde teruggave van gelden ingevolge art. 5, lid 2 geraken tot een verrekening van voorschotten aan de rechthebbende op deze gelden inzake reis- en verblijfkosten, kennisnemingsafschrift., 1943 juni 24; 190; 1 stuk
          - Stukken betreffende de Britse registratie van vorderingen op vijandelijke personen, bezittingen in vijandelijk gebied en oorlogschade., 1943 sep. - dec.; 191; 1 omslag
          - Stukken betreffende het overgaan tot invordering door de Britse Custodian of Enemy Property van de schulden aan natuurlijke of rechtspersonen in bezet gebied, voordat de Brits-Nederlandse overeenkomst tot stand is gekomen., 1943 dec.; 192; 3 stukken
          - Stukken betreffende de liquidatie van KB A1 en de procedure rond de vrijgave van vorderingen., 1945 juli - dec.; 193; 1 omslag
          - Concept brief van de minister van Financiën aan de minister van Justitie betreffende de deblokkering van onder KB A1 berustende goederen., 1945 sep.; 194; 1 stuk
          - Brief aan de minister van Justitie betreffende de vergunning die moet zijn verkregen van De Nederlandsche Bank als deviezeninstituut alvorens men over onder KB A1 vallende gelden die men terugontvangen heeft kan beschikken, afschrift., 1945 sep. 17; 195; 1 stuk
          - Brief aan de minister van Handel, Nijverheid en Scheepvaart betreffende de teruggave in Nederland van gelden en goederen en de hierbij te volgen omrekeningskoers bij bedragen in vreemde muntsoorten, afschrift., 1945 nov.; 196; 1 stuk
          - Brieven betreffende het verlenen van een vergunning aan de afdeling Beheer door De Nederlandsche Bank volgens deviezenbekendmaking 3/45 art. K voor het afdragen van de bedragen, ontvangen van de Britse Custodian, aan de rechthebbende, afschriften., 1945 dec. - 1946 feb.; 197; 3 stukken
          - Stukken betreffende de procedure en de registratie van de deblokkering en de teruggave over KB A1, zomede de overdracht aan Nederland van banksaldi, safes en andere A1-waarden., 1946; 198; 1 omslag
          - Circulaire opgesteld door de afdeling Beheer betreffende de doorbetaling van gedeblokkeerde gelden nadat deze door de afdeling Beheer zijn ontvangen van de Britse Custodian en een verklaring van geen bezwaar is ontvangen van het Bureau Londen van het Ministerie van Justitie, gedrukt., 1946 feb.; 199; 1 stuk
          - Stukken betreffende de aanvraag van de Algemene Kunstzijde Unie bij De Nederlandsche Bank voor een deviezenvergunning teneinde de AKU in staat te stellen aan een kapitaalsuitgifte van een dochteronderneming in Engeland te participeren., 1946 feb. - mei; 200; 1 omslag
          - Stukken betreffende het bezoek van een Nederlandse delegatie aan Engeland teneinde besprekingen te voeren met de Britse autoriteiten over de vrijmaking van in Groot-Brittannië geblokkeerde Nederlandse vermogensbestanddelen., 1946 apr. - mei; 201; 1 omslag
          - Beschikkingen van de ministers van Justitie en van Overzeesche Gebiedsdelen ter verlening van vervroegde teruggave van vorderingen en aanspraken in de zin van KB A1, afschriften., 1946 sep. - 1947 feb.; 202; 1 omslag
          - Briefwisseling met de Britse Custodian of Enemy Property betreffende het innen van cheques welke waren gedekt door gelden van de Duitse Treuhand und Revisions A.G.., 1946 sep. - okt.; 203; 2 stukken
          - Stukken betreffende het openen, controleren en eventueel deblokkeren van safeloketten, waarvan de inhoud geblokkeerd is onder KB A1., 1947 mrt. - okt.; 204; 1 omslag
          - Brief en telegram aan De Nederlandsche Bank betreffende de deblokkering van handelsvorderingen, afschriften., 1947 juli; 205; 2 stukken
          - Brief aan het Nederlands Beheersinstituut betreffende vermogensbestanddelen waarvan de eigenaren afwezig zijn, waardoor deze door de Britse Trading with the Enemy Act geblokkeerde eigendommen vooralsnog niet gedeblokkeerd kunnen worden, afschrift., 1947 aug. 8; 206; 1 stuk
          - Brief aan De Nederlandsche Bank betreffende een ontwerpinstructie inzake deblokkering van effecten, afschrift., 1947; 207; 1 stuk
          - Memorie inzake de incassering en teruggave van A1-vermogens welke onder feitelijk beheer van het departement van Financiën zijn gebracht, gedrukt., ongedateerd, ca. 1946; 208; 1 stuk
          - Verslag van de bespreking op 1 maart tussen J.M. Fehmers met W. de Jager en de heer Swaab van het Ministerie van Justitie betreffende de te volgen procedure bij het deblokkeren van banksaldi, afschrift., ongedateerd, ca. 1946; 209; 1 stuk
      - Bepaling van het te voeren beleid bij de toepassing van financiële blokkeringsmaatregelen in de Verenigde Staten, 2.3.1.2-
        - Stukken betreffende de erkenning van de Koninklijke Besluiten A1 en A6 en de toepassing en uitvoering van deze besluiten in de Verenigde Staten., 1940-1946; 210-211; 2 omslagen
          - 1940 aug. - 1941 juni, 210
          - 1941 juli - 1946 jan., 211
        - Stukken betreffende de wijzigingen van de New Yorkse bankwet welke in verband met de erkenning van KB A1 voor de Nederlandse regering van belang zijn, alsmede betreffende de Federale Amerikaanse wet., 1940 dec. en 1941 apr. - juni; 212; 1 omslag
        - Ingekomen brief van J.W. Beyen betreffende de als bijlage bijgevoegde brief inzake de Nederlandse deviezenregeling., 1940 dec.; 213; 2 stukken
        - Stukken betreffende de pogingen bevroren guldens in Nederland te compenseren tegen debetsaldi in guldens, welke Amerikaanse banken in Nederland hebben., 1940 dec. - 1941 jan.; 214; 1 omslag
        - Stukken betreffende het toestaan van uitbetalingen uit in Amerika aanwezige dollartegoeden, hetgeen een vermindering van het dollartegoed van de regering tengevolge heeft., 1941 jan. - nov. en 1943 apr. - mei; 215; 1 omslag
        - Stukken betreffende het geschatte Nederlands bezit in de Verenigde Staten., 1941 jan. - sep.; 216; 1 omslag
        - Stukken betreffende het denkbeeld van Ph. Keller, accountant-generaal van de Nederlandse regering te New York, die controle-werkzaamheden verricht voor de CORVO/Curaçao te New York, om guldens-saldi in bezet Nederland, toebehorend aan Nederlanders in de Verenigde Staten, aan Amerikaanse banken over te doen tegen dollars., 1941 feb. - mei; 217; 1 omslag
        - Stukken betreffende het doen van betalingen in de Verenigde Staten ten laste van de ingevolge KB A1 in eigendom op de Staat overgegane tegoeden., 1941 mrt. en 1943 jan. - sep.; 218; 1 omslag
        - Ingekomen brieven aan D. da Silva Solis en afschrift van de uitgegane brief betreffende de gevolgen voortvloeiende uit de aankoop van Nederlandse effecten in de Verenigde Staten met een groot disagio en de door Da Silva Solis gevonden oplossing hiervoor., 1941 mrt. - aug.; 219; 1 omslag
        - Stukken betreffende de houding van de Amerikaanse autoriteiten ten aanzien van de vrijgave van bevroren Nederlandse vorderingen., 1941 apr., 1943 apr. en 1944 mrt.; 220; 1 omslag
        - Stukken betreffende de NSTC in verband met een door A.Ph. van Hemert te New York als voorzitter der sub-commissie voor Financiën der Nederlandse Scheepvaart- en Handelscommissie aangeboden overzicht der werkzaamheden van genoemde sub-commissie tot 31 december 1941., 1941 mei - 1942 jan.; 221; 1 omslag
        - Stukken betreffende de verslagen over de periodes januari 1941 tot februari 1941 en april tot december 1941 van de gezant te Washington over de administratie gevoerd door de Handelsafdeling van het gezantschap met betrekking tot de onder KB A1 vallende tegoeden., 1941 okt. - 1942 mei; 222; 1 omslag
        - Briefwisseling met de minister van Justitie betreffende de gevolgde politiek inzake de vrijgave van gelden tot betaling van vóór 15 mei 1940 aangegane verplichtingen., 1941 mei; 223; 2 stukken
        - Stukken betreffende de door de ministerraad aangenomen richtlijnen met betrekking tot de gedragslijn welke de gezant te Washington zal moeten innemen ten aanzien van orders uit bezet gebied betreffende onder KB A1 vallende vorderingen., 1941 juni - juli; 224; 1 omslag
        - Brief met bijlagen aan de minister van Koloniën betreffende bericht van de Britse treasury, Fraser, dat registratie vereist is van U.S.-dollarrekeningen in het bezit van vluchtelingen van niet-Britse nationaliteit., 1941 juni; 225; 1 omslag
        - Stukken betreffende de deblokkering van Duitse en Italiaanse eigendommen in de Verenigde Staten., 1941 juni - juli; 226; 1 omslag
        - Ingekomen brief met bijlagen van de minister van Buitenlandse Zaken aan de minister van Justitie betreffende de procedure rond de betaling van Amerikaanse inkomstenbelasting uit tegoeden vallende onder KB A1., 1941 juli 19; 227; 3 stukken
        - Stukken betreffende de uitvoering van de Koninklijke Besluiten A1 en A6 in de Verenigde Staten en het toezicht op de uitvoering, door middel van het vormen van een Missie voor Midden- en Zuid-Amerika., 1941 juli - 1945 juni; 228; 1 omslag
        - Brief van de minister van Justitie aan de minister van Buitenlandse Zaken en brief met bijlagen van B. Kleijn Molekamp, Handelsraad, aan de minister van Buitenlandse Zaken betreffende de aflosbaarstelling door uitloting van aandelen en daarmee in verband staande uitloting door het Administratiekantoor van een aantal certificaten., 1941 juli - 1942 mei; 229; 1 omslag
        - Brief van de minister van Handel, Nijverheid en Scheepvaart aan de minister van Buitenlandse Zaken betreffende de uitbreiding van de Amerikaanse wetgeving ten aanzien van handel met de vijand, kennisnemingsafschrift., 1942 jan. 23; 230; 1 stuk
        - Stukken betreffende de registratie en eventuele ontvreemding van Amerikaanse waardepapieren in Nederland., 1942 feb. - 1945 juli; 231; 1 omslag
        - Ingekomen brief van de minister van Buitenlandse Zaken met bijlagen betreffende het beleid van het Reichs-Wirtschaft-Ministerium, die Joodse eigenaren ertoe aanzet hun aandelen in een Nederlandse firma te verkopen aan deze firma en deze de koopprijs te laten betalen uit haar tegoed in New York, welke geblokkeerd is, waardoor de Nederlandse regering verplicht zal zijn deze blokkeringen op te heffen., 1942 feb. 24; 232; 3 stukken
        - Afschrift van een rapport met bijlagen van A. Philips, Financieel Adviseur van het departement van Financiën te New York, betreffende de toepassing van Koninklijke Besluiten in de Verenigde Staten met begeleidend schrijven van de minister van Buitenlandse Zaken., 1942 apr.; 233; 1 omslag
        - Stukken betreffende de behandeling van belastingkwesties van administratiekantoren in de Verenigde Staten door een advocaat en de betaling van een honorarium hiervoor aan hem na toestemming van de regering., 1942 juli; 234; 3 stukken
        - Brief van de ambassadeur te Washington aan de minister van Buitenlandse Zaken met bijlage betreffende een uiteenzetting door de Amerikaanse secretaris van de Schatkist over doel en draagwijdte van de Amerikaanse bevriezingsmaatregelen; met begeleidend schrijven van de minister van Buitenlandse Zaken aan de minister van Financiën., 1942 juli; 235; 3 stukken
        - Circulaire nr. 2479, d.d. 12 augustus 1942, van de Federal Reserve Bank of New York, houdende de General Ruling nr. 10-A van het U.S. Treasury Department welke een moratorium voor schulden van 'Philippine Companies' in het leven roept, met begeleidend schrijven van A. Philips, adviseur van het Ministerie van Financiën te New York., 1942 aug.; 236; 2 stukken
        - Stukken betreffende de organisatie van de werkzaamheden betreffende de uitvoering van KB A1 in Amerika, onder meer instelling en werkzaamheden van de Economische, Financiële en Scheepvaart Missie te Washington onder leiding van M.P.L. Steenberghe., 1943 jan. - juli; 237; 1 omslag
        - Uitgaande brief van A. Andriesse, leider sub-comité voor Financiën aan B. Kleijn Molekamp, betreffende schrijvers mening over de vraag of de regering zou moeten investeren in U.S. Government-effecten met een deel van de ingevolge KB A1 fiduciair aan de Staat toebehorende gelden, afschrift., 1943 mrt. 1; 238; 1 stuk
        - Stukken betreffende het rapport, januari 1943, uitgebracht door A. Boissevain, voorzitter van het sub-comité voor Administratiekantoren betreffende het aandelenbezit, eigendom van Nederlandse Administratiekantoren, waarover in de afgelopen drie jaar geen dividend is betaald., 1943 mrt. - mei; 239; 1 omslag
        - Brief van de minister van Buitenlandse Zaken aan de ministers van Justitie en van Koloniën betreffende het verlenen van vervroegde teruggave van voormalige eigendommen volgens art. 5, lid 2 A1 aan personen die Nederland na de bezetting verlaten hebben en hiervoor naar oordeel van de ambassadeur te Washington in aanmerking komen, kennisnemingsafschrift., 1943 mrt. 29; 240; 1 stuk
        - Stukken betreffende de werkzaamheden van de Handelsafdeling van de Ambassade te Washington met betrekking tot de verstrekte vrijgaven ingevolge de voorschriften van KB A1, naar aanleiding van een rapport, opgemaakt door de ambassadeur, over het jaar 1942., 1943 mei - dec.; 241; 1 omslag
        - Stukken betreffende de bezoldiging van A. Boissevain en C.W. Dresselhuys, die als voorzitters der betrokken sub-commissies van de voormalige Nederlandse Scheepvaart- en Handelscommissies te New York ten behoeve van de Ambassade A1-zaken te New York behandelden en bij Steenberghe's Missie in dienst blijven., 1943 nov.; 242; 1 omslag
        - Ingekomen rapport houdende de bijzonderheden van de in de Verenigde Staten ten name van de Nederlandse Administratiekantoren geregistreerde effecten en de daaruit voortvloeiende dividenden tot 31 december 1943, met begeleidend schrijven van A. Boissevain, financieel adviseur te Washington, alsmede een kopie van de uitgaande brief aan A. Boissevain., 1944 mrt. - apr.; 243; 3 stukken
        - Stukken betreffende de overdracht van de werkzaamheden voortvloeiende uit de uitvoering van KB A1 in de Verenigde Staten van de Ambassade te Washington naar de Economische en Financiële Missie aldaar., 1943 juli - 1944 juni; 244; 1 omslag
        - Stukken betreffende 'vesting orders' uitgevaardigd door de Alien Property Custodian, waarbij Nederlandse belangen zijn betrokken., 1943 juli - 1944 aug.; 245; 1 omslag
        - Stukken betreffende de vrijgave van de bezittingen en inkomsten daaruit van Miss. M. Webster., 1947 mei - juni; 246; 1 omslag
          valt niet onder KB A1, maar onder Trading with the Enemy Act 1939.
        - Ingekomen brief van Clifford-Turner & Co, doorgestuurd door Consulate General, met bijlage en kopie van de uitgaande brief betreffende aanvragen voor vrijgaven van waarden vallend onder Trading with the Enemy Act 1939., 1947 dec.; 247; 3 stukken
    - Bevordering van de erkenning van de financiële blokkeringsmaatregelen, 2.3.2
      - Stukken betreffende de erkenning van de rechtsgevolgen van KB A1 en de praktische toepassing daarvan in het Verenigd Koninkrijk; alsmede de erkenning van het 'Custodianship' der NSTC in het Verenigd Koninkrijk., 1940 juni - 1944 okt.; 248; 1 pak
      - Stukken betreffende in verschillende neutrale landen gedane pogingen van Duitsland om het Nederlandse KB A1 en andere Nederlandse wettelijke maatregelen aan te tasten., 1940 juli - sep.; 249; 1 omslag
      - Stukken betreffende de rechtsgrond van de Koninklijke Besluiten A1 en A6., 1940 sep.; 250; 1 omslag
      - Ingekomen brief met bijlagen van de minister van Justitie betreffende de adviezen van twee Engelse juristen W.M. Runt en C.T. LeQuesne over de geldigheid in het Verenigd Koninkrijk van de besluiten A1 en C18., 1942 sep.; 251; 4 stukken
      - Stukken betreffende de totstandkoming van het 'Agreement between His Majesty's Government in the United Kingdom and the Royal Netherlands Government concerning Property within the United Kingdom belonging to Persons resident in the Kingdom of the Netherlands', dat de regeling bevat tussen Groot-Brittannië en Nederland met betrekking tot bezittingen in Engeland toebehorend aan personen of instellingen verblijvend in Nederland., 1943 aug. - 1944 nov.; 252; 1 omslag
      - Ontwerpen van brieven met bijlage van de Nederlandse aan de Engelse minister van Financiën betreffende de bereikte regeling in het Anglo-Netherlands Monetary Agreement., 1944 juli - okt.; 253; 3 stukken
      - Stukken betreffende garantieverklaring bestemd voor de Britse Custodian of Enemy Property samenhangend met art. 10 van de Brits-Nederlandse overeenkomst inzake KB A1 op 2 oktober 1944 gesloten., 1944 nov. - 1945 feb.; 254; 1 omslag
      - Brieven van de minister van Financiën aan de minister van Justitie en van de Nederlandse ambassadeur aan de heer E. Levin, Member of Parliament, betreffende het voortzetten van de samenwerking tussen de Nederlandse en Britse autoriteiten ondanks het feit dat door de beëindiging van de in de oorlog in Nederland de Anglo-Netherlands Property Agreement formeel niet meer van kracht is, afschriften., 1945 juli - sep.; 255; 2 stukken
      - 'Monetary Agreement' tussen de Nederlandse regering en de regering van het Verenigd Koninkrijk van Groot Brittannië, met bijlage., 1945 sep.; 256; 2 stukken
      - Memorie betreffende het regelen van de status der tot dusverre aan Nederland toebehorende in Engeland gedeponeerde Sterling-saldi, zodat de onderhandelingen betreffende de A1-erkenning ongehinderd doorgang kunnen vinden, afschrift., ongedateerd; 257; 1 stuk
    - Uitvoering van de financiële blokkeringsmaatregelen, 2.3.3
      - Uitvoering van art. 1 van het KB A1, 2.3.3.1
        - Stukken betreffende opgave van alle overdracht van kapitaal van ondernemingen van Noorse, Belgische, Franse, Britse en Nederlandse onderdanen aan Portugezen, verricht sedert het uitbreken van de oorlog., 1940 juli - 1943 okt.; 258; 1 omslag
        - Stukken betreffende de erkenning van de rechtsgevolgen van de Koninklijke Besluiten A1 en A6 door de Zwitserse regering., 1940 juli - 1943 feb.; 259; 1 omslag
        - Stukken betreffende de erkenning en toepassing van de Koninklijke Besluiten A1 en C18 in Brazilië., 1940 aug. - 1946 juni; 260; 1 pak